台灣台中地方法院刑事判決　　　　　　　　　　　　九十一年度豐簡上字第二三號
　　上　訴　人
　　即　被　告　乙○○
右列上訴人因妨害公務案件，不服本院豐原簡易庭九十年度豐簡字第二九九號中華民
國九十年七月十六日第一審判決（聲請簡易判決處刑書案號：台灣台中地方法院檢察
署九十年度偵字第一○七一九號），提起上訴，本院管轄之第二審合議庭判決如左：
    主    文
上訴駁回。
乙○○緩刑貳年，並於緩刑期內付保護管束。
    事    實
一、乙○○於民國（下同）九十年五月三十日十四時三十分許，騎乘車號ＴＪＱ─四
    七二號輕機車，行經台中縣潭子鄉○○路○段一○二號前，因未戴安全帽、機車
    未裝置後視鏡及未攜帶行車執照而為台中縣警察局豐原分局潭子分駐所丙○○○
    ○攔停取締，並依法開立舉發違反道路交通管理事件通知單時，乙○○明知賴彥
    余係執行公務之員警，竟當場口出穢言對之辱罵「警察，幹你娘」等語，對於公
    務員依法執行職務時，當場予以侮辱。
二、案經臺中縣警察局豐原分局報請台灣台中地方法院檢察署檢察官偵查後聲請以簡
    易判決處刑。
    理    由
一、訊據上訴人即被告乙○○對於右揭時地為丙○○○○開單取締交通違規等事實固
    直承不諱，惟矢口否認有何妨害公務犯行，辯稱：伊當時只罵「幹你娘」，是罵
    自己，不是罵丙○○○○云云。惟查右揭事實，業據證人即取締當時之警員台中
    縣警察局豐原分局潭子分駐所丙○○○○、甲○○到庭證述綦詳在卷，互核所證
    述情節相符，並有丙○○○○之職務報告書一份附卷可稽。另有上訴人辱罵丙○
    ○○○時之取締現場錄音帶一捲扣案可證，而該錄音帶並經本院當庭勘驗，上訴
    人確有前開妨害公務犯行屬實，此亦有本院九十一年二月十九日訊問筆錄一份在
    卷可憑。是綜據上述，上訴人雖空言否認，所辯無非臨訟畏罪飾卸之詞，要無足
    採，事證已臻明確，上訴人乙○○犯行洵堪認定。
二核上訴人乙○○所為，係犯刑法第一百四十條第一項之侮辱公務員罪。原審因而
    適用刑法第一百四十條第一項、第四十一條第一項、罰金罰鍰提高標準條例第一
    條前段、第二條，逕以簡易判決處刑，量處上訴人乙○○有期徒刑肆月，如易科
    罰金，以三百元折算一日，經核其認事用法，均無違誤，量刑亦在法定刑期之內
    。上訴人上訴意旨，仍執上開陳詞否認犯罪，而指摘原判決不當云云，顯無理由
    ，應予駁回。
三、末查上訴人乙○○前未曾受有期徒刑以上刑之宣告，有臺灣臺中地方法院檢察署
    刑案資料查註紀錄表一份附卷可按，被告經此教訓，當知警惕戒慎而無再犯之虞
    ，本院綜核各情，認其所受上開宣告之刑，以暫不執行為適當，爰併予宣告緩刑
    二年，並於緩刑期內付保護管束，以啟自新。
據上論斷，應依刑事訴訟法四百五十五條之一第三項、第三百六十八條，刑法第七十
四條第一款、第九十三條第一項，判決如主文。
中      華      民      國    九十一    年      三      月    二十五    日
                                      臺灣臺中地方法院刑事第四庭
                                          審判長法官  王  國  棟
                                                法官  楊  真  明
                                                法官  洪  俊  誠
右正本證明與原本無異。
不得上訴。
                                              書記官    胡美  娟
中      華      民      國    九十一    年      三      月    二十五    日
附錄論罪科刑實體法條文：
刑法第一百四十條第一項：
於公務員依法執行職務時，當場侮辱，或對於其依法執行之職務公然侮辱者，處六月
以下有期徒刑、拘役或一百元以下罰金。
(罰金部份業經提高十倍為一千元)
